【裁判字號】    90,自緝,31
【裁判日期】    901224
【裁判案由】    詐欺
【裁判全文】
臺灣臺南地方法院刑事判決                            九十年度自緝字第三一號
    自  訴  人  皇利食品有限公司  設臺南市○○路○段七０四巷四九號
    法定代理人  甲○○
    被      告  乙○○
右列被告因詐欺案件，經自訴人提起自訴，本院判決如左：
    主  文
乙○○連續意圖為自己不法之所有，以詐術使人將本人之物交付，處有期徒刑伍月，
如易科罰金以參佰元折算壹日。
    事  實
一、乙○○於臺北縣三峽鎮○○街九四號開設產銷各類調味醬之「國醇商行」，並擔
    任負責人，明知已週轉困難經濟不佳，竟隱瞞財務狀況惡劣之事實，並基於為自
    己不法所有之概括犯意，於民國八十七年十二月二十三日至八十八年一月十四日
    間，前後二次向設在臺南市○○路○段七０四巷四九號之皇利食品有限公司（下
    稱皇利公司）購買價值十七萬二千六百八十元之貨品，並開立其個人行號、票面
    同額、發票日為八十八年二月二十八日之三峽鎮農會支票一紙（票號：ＣＨ00
    00000號）交予皇利公司為憑。皇利公司陷於錯誤，如數出貨與乙○○。嗣
    於八十八年三月一日支票屆期皇利限公司提示後，發現乙○○所簽發之支票業遭
    拒絕往來，且本人亦逃匿無蹤，始知受騙。
二、案經皇利公司提起自訴。
    理  由
一、被告乙○○對於右揭購買自訴人貨物後開立支票以為給之事實坦承不諱，惟否認
    有何詐欺故意，辯稱：伊向地下錢莊借錢，才導致經營不善，伊無詐欺故意等語
    。惟查，被告自承伊自八十七年十二月間即已開始退票，其用以支付貨款之三峽
    鎮農會支票，係被告於八十八年一月六日開戶，於八十八年一月十六日存款餘額
    即歸零，同年二月十二日被列為拒絕往來戶，有該農會回函二紙卷附可參，被告
    向自訴人購買本件貨品時，顯已財務狀況惡化，且可知其於八十八年二月二十八
    日時已無力支付自訴人該筆貨款，被告猶向自訴人訂購本件十七萬餘元之貨物，
    且以發票日八十八年二月二十八日之支票支付貨款，顯見其對該批貨款有不法所
    有之意圖。次查，被告於支票屆期後，即逃匿無蹤，迄本院審理時，自訴人之法
    定代理人才再次見到被告，不僅其自承明確，亦與自訴人之指訴相合。此一年九
    個月期間，被告既未主動向自訴人說明資金無法週轉原因，或協商如何清償事宜
    ，可認被告於購貨之初，即無給付貨之意，其簽發遠期支票購買貨物，係施用詐
    術行為。被告所辯顯係臨訟卸責之詞，不足採信。事證明確，被告詐欺犯行，堪
    以認定。
二、核被告意圖為自己不法之所有，以詐術使人將本人之物交付，所為係犯刑法第三
    百三十九條第一項之詐欺取財罪。被告向自訴人購買貨物二次，時間緊接，手法
    相同，顯係基於概括犯意為之，應依連續犯規定論以一罪，並依法加重其刑。爰
    審酌被告犯罪之動機、目的、手段及所造成危害、經通緝後到案、未與自訴人達
    成民事上和解及犯後態度等一切情狀，處如主文所示之刑，並諭知易科罰金之折
    算標準，以資懲儆。
據上論斷，應依刑事訴訟法第三百四十三條、第二百九十九條第一項前段，刑法五十
六條、第三百三十九條第一項、第四十一條第一項前段，罰金罰鍰提高標準條例第一
條前段、第二條判決如主文。
中    華    民    國      九十      年      十二      月    二十四      日
                              臺灣臺南地方法院刑事第五庭
                                      法  官  陳  振  謙
右正本證明與原本無異
如不服本判決應於送達後十日內向本院提出上訴狀
                                      書記官  鄭  秀  美
中    華    民    國      九十      年      十二      月    二十四      日
附錄本案論罪科刑法條全文：
刑法第三百三十九條第一項：
意圖為自己或第三人不法之所有，以詐術使人將本人或第三人之物交付者，處五年以
下有期徒刑、拘役或科或併科一千元以下罰金。


司法院資訊處製作；財團法人民間司法改革基金會備份。
